【裁判字號】    95,交聲,42
【裁判日期】    950525
【裁判案由】    違反道路交通管理處罰條例聲明異議
【裁判全文】
臺灣臺北地方法院交通事件裁定          95年度交聲字第42號
原處分機關  臺北市交通事件裁決所
異  議  人
即受處分人  甲○○
                    國民
上列異議人即受處分人因違反道路交通管理處罰條例案件，對於
臺北市交通事件裁決所中華民國95年1月2日所為之處分（原處分
案號：北市裁二字第裁22-AN0000000號）聲明異議，本院裁定如
下：
    主  文
原處分撤銷。
甲○○汽車駕駛人，在設有禁止停車標誌之處所停車，處罰鍰新
台幣陸佰元。
    理  由
一、按道路交通管理處罰條例第五十六條第一項第四款規定，汽
    車駕駛人在設有禁止停車標誌、標線之處所停車者，處新台
    幣（下同）六百元以上一千二百元以下之罰鍰。又依道路交
    通安全規則第二條第一款規定，汽車係指在道路上不依軌道
    或電力架線而以原動機行駛之車輛（包括機器腳踏車），故
    機車駕駛人在設有禁止停車標誌、標線之處所停車者，亦應
    依上開規定處罰。
二、本件異議人即受處分人甲○○於民國九十四年十一月十三日
    下午三時五十四分許將車牌號碼ＤＶＸ—○八九號機車輕型
    機車停放於信義路與建國南路口，為台北市政府警察局大安
    分局交通分隊警員李文吉以拍照採證逕行舉發方式，認異議
    人有佔用腳踏車停車格之情形，掣單舉發異議人違反道路交
    通管理處罰條例第五十六條第一項第九款之規定。異議人於
    舉發通知單上所載應到案日期即九十四年十二月十九日前之
    九十四年十一月十三日向台北市交通事件裁決所提出申訴，
    經原舉發單位調查結果，仍認異議人有上開違規之行為，原
    處分機關依違反道路交通管理處罰條例第五十六條第一項第
    九款規定，裁處異議人罰鍰六百元。
三、聲明異議意旨略以：異議人於九十四年十一月十三日將車牌
    號碼ＤＶＸ—○八九號機車停放於信義路與建國南路口，當
    日該處劃有與他處人行道上可停放機車之相同長方形白色寬
    線，且地面上並無可停放腳踏車之標線，或許該處係新完工
    之故，無明顯可辨識為腳踏車停車格等語，提起本件異議。
四、經查：
  (一)異議人坦承於上揭時地停放其所有之機車，並有舉發照片一
    張附卷為憑（本院卷第六頁）。經本院函請原舉發機關檢送
    本案違規地點處所之現場照片十二張（本院卷第一八至二四
    頁）觀之，異議人停車之位置為台北市大安森林公園外側位
    於台北市○○路旁之人行道上，該處並設有騎樓人行道禁止
    停車之標誌，故異議人自不應在該處停車。異議人雖辯稱該
    處劃有可停放機車之長方形白色寬線云云，然依照片上所示
    ，該白線非但模糊不清，且相當不完整，實非一般可供停放
    機車之白線，故異議人以此辯稱可於該處停車，自無足取。
    異議人違規停放機車之行為，違反上揭道路交通管理處罰條
    例第五十六條第一項第四款之規定，自堪認定。至於異議人
    另舉證人陳志強供查證，已無必要，亦併敘明。
  (二)經本院依職權函查台北市○○路與建國南路路口處是否有設
    置專供腳踏車停放之停車格一節，依台北市停車管理處九十
    五年一月二十六日北市停一字第○九五三○四五六六○○號
    函所示：「於臨大安森林公園側有設置腳踏車專用停車格，
    約於九十一年七月間繪設完成。餘除停車格外現地全區域禁
    止停車。」（本院卷第十四頁），核與上揭照片觀之，大安
    森林公園外側所設之腳踏車停車格，放置有腳踏車停車架以
    供停放，並非本案異議人停放之位置。故原處分機關認異議
    人有佔用腳踏車停車格之情形，實屬有誤。
五、綜上所述，異議人確有於上揭時地在設有禁止停車標誌之處
    所停車之事實，應依道路交通管理處罰條例第五十六條第一
    項第四款規定及違反道路交通管理事件統一裁罰基準表規定
    ，裁處異議人罰鍰六百元。惟查本件原處分機關北市裁二字
    第裁二二—ＡＮ0000000裁決書，係依道路交通管理
    處罰條例第五十六條第一項第九款規定，裁處異議人罰鍰六
    百元，是本件異議人之異議雖無理由，惟原處分既有上開違
    誤之處，即屬無法維持而應由本院予以撤銷，並另依道路交
    通管理處罰條例第五十六條第一項第四款及違反道路交通管
    理事件統一裁罰基準表規定，裁處如主文第二項所示之處分
    ，以資適法。
六、依道路交通案件處理辦法第二十條，裁定如主文。
中    華    民    國    95    年    5     月    25    日
                  交通法庭法  官  紀文惠
以上正本證明與原本無異
如不服本裁定應於送達後5日內向本院提出抗告狀
                          書記官  劉新怡
中    華    民    國    95    年    5     月    25    日


司法院資訊處製作；財團法人民間司法改革基金會備份。
